【裁判字號】    90,訴,344
【裁判日期】    900301
【裁判案由】    毒品危害防制條例
【裁判全文】
臺灣臺中地方法院刑事判決                            九十年度訴字第三四四號
    公  訴  人  臺灣臺中地方法院檢察署檢察官
    被      告  甲○○
右列被告因違反毒品危害防制條例案件，經檢察官提起公訴（八十九年度毒偵字第七
九四二號），本院判決如左：
    主  文
甲○○連續施用第一級毒品，累犯，處有期徒刑壹年，扣案之海洛因壹包（毛重０．
五公克）沒收銷燬之。
    事  實
一、甲○○曾因違反肅清煙毒條例案件，經本院判處有期徒刑二年確定，於民國八十
    六年二月一日假釋期滿執行完畢，猶不知悔改。其因施用毒品案件，經本院以八
    十八年度毒聲字第二八二八號裁定送觀察、勒戒後，認無繼續施用毒品之傾向，
    經臺灣臺中地方法院察署檢察官於八十八年五月二十六日，以八十八年度偵字第
    一一八四０號為不起訴處分確定後，於五年內再因施用第一級毒品案件，經本院
    以八十八年度毒聲字第六五０八號裁定送觀察、勒戒後，認有繼續施用毒品之傾
    向，經臺灣臺中地方法院檢察署檢察官提起公訴，由本院於八十九年一月二十八
    日以八十八年度訴字第二三五五號刑事判決判處有期徒刑十月，於八十九年二月
    二十六日確定，另經本院以八十八年度毒聲字第六七七七號裁定令其入戒治處所
    施以強制戒治，而於八十九年十二月十一日戒治期滿。詎甲○○猶不知戒除施用
    毒品之惡習，於五年內，復基於概括之犯意，自八十九年十二月十四日起至同年
    月十七日止，在臺中市○○街其男友王惠中之住處，以將第一級毒品海洛因摻入
    香煙內點燃後吸用之方式，連續二次施用第一級毒品海洛因。甲○○嗣於八十九
    年十二月十九日凌晨一時二十分許，在臺中市○○路一二二號前為警查獲，並扣
    得其所持有之海洛因一包（毛重０．五公克），另採取其尿液送檢驗結果，呈嗎
    啡陽性反應，而得悉上情。
二、案經臺中市警察局報告臺灣臺中地方法院檢察署檢察官偵查起訴。
    理  由
一、訊之被告甲○○對於右揭時地連續二次施用第一級毒品海洛因之事實坦承不諱，
    ，其於八十九年十二月十九日經警採取尿液送由臺中市衛生局檢驗結果，呈嗎啡
    陽性反應，有臺中市衛生局煙毒尿液檢驗成績書一紙附卷可稽，復有被告持有之
    海洛因一包（毛重０．五公克）扣案可資佐證，足見被告前述自白與事實相符。
    又被告曾因施用毒品案件，經本院以八十八年度毒聲字第二八二八號裁定送觀察
    、勒戒後，認無繼續施用毒品之傾向，經臺灣臺中地方法院察署檢察官於八十八
    年五月二十六日，以八十八年度偵字第一一八四０號為不起訴處分確定後，於五
    年內再因施用第一級毒品案件，經本院以八十八年度毒聲字第六五０八號裁定送
    觀察、勒戒後，認有繼續施用毒品之傾向，除經本院以其三犯施用毒品罪，以八
    十八年度毒聲字第六七七七號裁定令入戒治處所施以強制戒治外，另經臺灣臺中
    地方法院檢察署檢察官提起公訴，由本院於八十九年一月二十八日以八十八年度
    訴字第二三五五號刑事判決判處有期徒刑十月，於八十九年二月二十六日確定，
    有臺灣臺中地方法院檢察署刑案資料查註紀錄表、臺灣高等法院被告全國前案紀
    錄表、臺灣高等法院檢察署刑案紀錄簡覆表及本院八十八年度訴字第二三五五號
    刑事判決各一件在卷足憑，是被告於五年內三犯施用第一級毒品罪之事證明確，
    其犯行堪以認定。
二、查海洛因係屬毒品危害防制條例所稱之第一級毒品，被告施用海洛因，核係犯毒
    品危害防制條例第十條第一項之施用第一級毒品罪。其持有第一級毒品海洛因之
    低度行為，為施用之高度行為所吸收，不另論罪。其先後二次施用第一級毒品之
    犯行，時間緊接，所犯構成要件相同，顯係基於概括犯意反覆為之，為連續犯，
    應以一罪論，並加重其刑。被告曾因違反肅清煙毒條例案件，經本院判處有期徒
    刑二年確定，於八十六年二月十日假釋期滿執行完畢，有臺灣臺中地方法院檢察
    署刑案資料查註紀錄表、臺灣高等法院被告全國前案紀錄表及臺灣高等法院檢察
    署刑案紀錄簡覆表各一件在卷足憑，其於有期徒刑執行完畢後，五年內再犯本件
    有期徒刑以上之罪，係屬累犯，應依法遞加重其刑。爰審酌被告之品性、犯罪之
    動機、手段、坦承犯行之犯後態度，其因施用毒品之犯行，經二次觀察、勒戒及
    強制戒治，猶不知戒絕施用毒品之惡習，再行施用毒品海洛因，無視於毒品對於
    自身健康之戕害及國家對於杜絕毒品犯罪之禁令，惡性非輕，雖被告已再次經本
    院裁定令入戒治處所施以強制戒治，惟此乃為矯正治療其施用毒品惡習，並預防
    再犯之特別措施，核屬保安處分之一種，與其所應受之刑罰，性質並非相同，本
    件被告既屢犯不改，量刑自不宜過輕等一切情狀，量處如主文所示之刑，以示懲
    儆。扣案之第一級毒品海洛因一包（毛重０．五公克），應依毒品危害防制條例
    第十八條第一項前段規定，予以沒收銷燬。
據上論斷，應依刑事訴訟法第二百九十九條第一項前段，毒品危害防制條例第十條第
一項、第二十三條第二項前段、第十八條第一項前段，刑法第十一條前段、第五十六
條、第四十七條，判決如主文。
中      華      民      國    九十    年      三      月      一        日
                              臺灣臺中地方法院刑事第一庭
                                  法  官  鍾  啟  煒
右正本證明與原本無異。
如不服本判決，應於判決送達後十日內，向本院提出上訴狀。
                                  書記官
中      華      民      國    九十    年      三      月      二        日
附錄條文：
毒品危害防制條例第十條第一項：施用第一級毒品者，處六月以上五年以下有期徒刑
。


司法院資訊處製作；財團法人民間司法改革基金會備份。
